tr: Tutma yeri ergonomisi: Ergonomik konturlu; Parmak dayanağı; Büyük parmak halkaları; Ofset sap; Simetrik sap; Diğer
zh-TW: 把手人體工學: 人體工學輪廓; 指靠; 大指環; 偏移把手; 對稱把手; 其他
it: ergonomia della maniglia: Sagomata ergonomica; Poggiadito; Passanti per le dita larghi; Manico asimmetrico; Manico simmetrico; Altro
hr-HR: ergonomija korisničkog imena: Ergonomski oblikovano; Oslonac za prste; Velike petlje za prste; Asimetrična ručka; Simetrična ručka; Ostalo
de: Ergonomie des Griffs: Ergonomisch geformt; Fingerauflage; Große Fingerschlaufen; Versetzter Griff; Symmetrischer Griff; Sonstige
fi: Kahvan ergonomia: Ergonomisesti muotoiltu; Sormituki; Suuret sormilenkit; Offset-kahva; Symmetrinen kahva; Muu
pt-PT: ergonomia do identificador: Contorno ergonómico; Apoio para dedos; Presilhas grandes para dedos; Pega descentrada; Pega simétrica; Outro
ro-RO: Ergonomia mânerului: Contur ergonomic; Suport pentru degete; Inele mari pentru degete; Mâner decalat; Mâner simetric; Altele
zh-CN: 把手人体工学设计: 人体工学轮廓; 指托; 大指环; 偏心手柄; 对称手柄; 其他
pt-BR: Ergonomia do cabo: Contorno ergonômico; Apoio de dedo; Anéis grandes para os dedos; Alça descentrada; Alça simétrica; Outra
sk-SK: Ergonómia rukoväte: Ergonomicky tvarované; Opierka na prst; Veľké otvory na prsty; Odsadená rukoväť; Symetrická rukoväť; Iné
lt-LT: Rankenos ergonomika: Ergonominė kontūrinė; Piršto atrama; Didelės kilpos pirštams; Asimetrinė rankena (Offset); Simetrinė rankena; Kita
pl: Ergonomia uchwytu: Ergonomiczny wyprofilowany; Podpórka na palec; Duże otwory na palce; Przesunięty uchwyt (offset); Uchwyt symetryczny; Inne
sl-SI: Ergonomija ročaja: Ergonomsko oblikovano; Naslon za prste; Velike zanke za prste; Asimetrični ročaj; Simetrični ročaj; Drugo
el: Εργονομία λαβής: Εργονομική με καμπύλες; Στήριγμα δαχτύλων; Μεγάλες θηλιές δακτύλων; Ασύμμετρη λαβή; Συμμετρική λαβή; Άλλο
es: Ergonomía del asa: Contorno ergonómico; Apoyo para los dedos; Ojales grandes para los dedos; Mango desplazado; Mango simétrico; Otra
nb: Håndtaksergonomi: Ergonomisk formet; Fingerstøtte; Store fingerløkker; Forskjøvet håndtak; Symmetrisk håndtak; Annet
vi: Công thái học của tay cầm: Uốn lượn công thái học; Chỗ tựa ngón tay; Vòng ngón tay lớn; Tay cầm lệch; Tay cầm đối xứng; Khác
ja: ハンドルの人間工学: エルゴノミクス形状; フィンガーレスト; 大型フィンガーループ; オフセットハンドル; 対称ハンドル; その他
hu: Fogantyú ergonómiája: Ergonomikus kontúros; Ujjtámaszos; Nagy ujjnyílásos; Eltolt markolatú; Szimmetrikus markolatú; Egyéb
ru: Эргономика рукоятки: Эргономичная контурная; С упором для пальцев; Большие кольца для пальцев; Смещенная ручка; Симметричная ручка; Другое
th: หลักการออกแบบตามหลักสรีรศาสตร์ของด้ามจับ: ทรงโค้งตามหลักสรีรศาสตร์; ที่พักนิ้ว; ห่วงนิ้วขนาดใหญ่; ด้ามจับแบบเยื้อง; ด้ามจับสมมาตร; อื่นๆ
cs: Ergonomie rukojeti: Ergonomická tvarovaná; S opěrkou na prsty; Velká oka na prsty; Odsazená rukojeť; Symetrická rukojeť; Jiné
sv: Handtagets ergonomi: Ergonomiskt formad; Fingervila; Stora fingeröglor; Förskjutet handtag; Symmetriskt handtag; Övrigt
bg-BG: Ергономичност на дръжката: Ергономично контурирана; Опора за пръстите; Големи халки за пръстите; Изнесена дръжка; Симетрична дръжка; Друго
fr: Ergonomie de la poignée: Profilé ergonomique; Repose-doigts; Larges anneaux pour les doigts; Poignée décalée; Poignée symétrique; Autre
en: Handle ergonomics: Ergonomic contoured; Finger rest; Large finger loops; Offset handle; Symmetrical handle; Other
nl: Handgreep ergonomie: Ergonomisch voorgevormd; Vingersteun; Grote vingerlussen; Verspringende handgreep; Symmetrische handgreep; Overig
ko: 인체공학적 핸들링: 인체공학적 곡선형; 핑거 레스트; 대형 핑거 루프; 오프셋 핸들; 대칭 핸들; 기타
da: Ergonomi i grebet: Ergonomisk formet; Fingerstøtte; Store fingerhuller; Forskudt håndtag; Symmetrisk håndtag; Andet